【裁判字號】    89,易,2707
【裁判日期】    890731
【裁判案由】    竊盜
【裁判全文】
臺灣高雄地方法院刑事判決                        八十九年度易字第二七七號
    公訴人  臺灣高雄地方法院檢察署檢察官
    被  告  甲○○
右列被告因竊盜案件，經檢察官聲請簡易判決處刑（八十九年偵字第三五五九號），
本院高雄簡易庭認不宜適用簡易訴訟程序（八十九年雄簡字第三二六號），而簽移本
院刑事庭依通常程序審理，判決如左：
    主  文
甲○○竊盜，處有期徒刑參月。
鑰匙壹把沒收。
    事  實
一、甲○○於民國八十九年一月十五日凌晨零時許，途經高雄市○○區○○路二六六
    號前，見乙○○所使用而登記為竹月軒設計工程有限公司所有之ＸＦ六五○○號
    自用小貨車一輛（價值約新台幣十萬元）停放該處，竟意圖為自己不法之所有，
    基於竊盜之故意，以其所有之鑰匙一把開啟車門發動該車後駕車離去，而竊得上
    開ＸＦ六五○○號自用小貨車。嗣於八十九年二月五日凌晨二時，甲○○駕駛該
    車搭載不知情之林文雄行經高雄市○○○路與海功路口時，為乙○○之弟謝財添
    發覺報警並駕車尾隨，而於同日二時十分經警於高雄市海光俱樂部前查獲，並扣
    得甲○○所有用以行竊之鑰匙一把。
二、案經高雄市政府警察局左營分局移送臺灣高雄地方法院檢察署檢察官偵查後聲請
    簡易判決處刑
    理  由
一、訊據被告甲○○於本院調查、審理時，就右揭事實，除辯稱：伊當時已喝酒醉云
    云外，餘均坦承不諱，並據乙○○指述，及謝財添、林文添證述在卷，復有機車
    鑰匙一把扣押可資佐証。又被告並無證據證明其於行竊時已喝醉，況且被告竊得
    上開自用小貨車後，尚能駕該車於市區閒逛（參本院八十九年七月二十四日筆錄
    ），足見被告縱有喝酒，亦未達不醒人事全無辨別事理能力之程度，故被告辯稱
    當時已喝酒醉云云，委無足採。綜上所述，罪証明確，被告之犯行堪以認定。
二、核被告甲○○所為，係犯刑法第三百二十條第一項之竊盜罪。爰審酌被告之品性
    、犯罪之手段、目的、所生損害、犯罪後之態度及其他一切情狀，量處如主文第
    一項所示之刑。又扣案之鑰匙一把為被告所有供犯罪所用之物，已據被告供明在
    卷，依刑法第三十八條第一項第二款規定，併宣告沒收。
三、又被告甲○○雖另因「於八十九年一月十二日零時許，攜帶尖嘴鉗一把竊取ＡＦ
    Ｖ四四七號機車」，而經台灣台南地方法院以八十九年易字九五○號判決判處有
    期徒刑六月。然被告於本院訊問時，業已自承伊偷機車時尚未想到要偷ＸＦ六五
    ○○號自用小貨車，故被告行竊ＡＦＶ四四七號機車及ＸＦ六五○○號自用小貨
    車，顯非基於概括犯意而為之，併此敘明。
據上論斷，應依刑事訴訟法第二百九十九條第一項前段，刑法第三百二十條第一項、
、第三十八條第一項第二款，罰金罰鍰提高標準條例第一條前段，判決如主文。
本案經檢察官蔡麗宜到庭執行職務。
中      華      民      國    八十九    年      七      月    三十一    日
                                臺灣高雄地方法院刑事第六庭
                                    法  官  洪碩垣
右正本證明與原本無異。
如不服本判決，應於判決送達後十日內，向本院提出上訴狀。
                                    書記官  顏平國
中      華      民      國    八十九    年      八      月      五      日
附錄本判決論罪之法條：
刑法第三百二十條第一項
意圖為自己不法之所有或第三人不法之所有，而竊取他人之動產者，為竊盜罪，
處五年以下有期徒刑、拘役或五百元以下罰金。


司法院資訊處製作；財團法人民間司法改革基金會備份。
